臺灣高等法院高雄分院刑事判決　　　　　　　　　　九十一年度上易字第四三八號
　　上　訴　人
　　即　被　告　乙○○
右上訴人因毀損案件，不服臺灣屏東地方法院九十年度易字第一二七三號中華民國九
十年十一月三十日第一審判決（起訴案號：臺灣屏東地方法院檢察署九十年度偵續字
第三一號），提起上訴，本院判決如左：
      主  文
原判決撤銷。
乙○○共同損壞汽車前、後擋風玻璃、車窗玻璃、板金，足以生損害於他人，處有期
徒刑肆月，如易科罰金，以參佰元折算壹日。
      事  實
一乙○○於民國八十九年五月七日凌晨零時二十分許，駕駛車牌號碼Ｄ五—九０一八
  號自用小客車，在屏東縣恆春鎮○○路上因無法超越丙○○所駕駛之車牌號碼ＶＭ
  —九三八三自用小客車而心生不悅，乃自後尾隨至南都別館前，攔堵丙○○所駕自
  小客車後，與年籍姓名均不詳之成年男子基於毀損丙○○車輛之犯意聯絡，趁乙○
  ○出手毆打丙○○（傷害部分業經另行起訴）之際，另名男子則持鋁製棒球棒敲毀
  丙○○之自小客車前、後擋風玻璃、車窗玻璃及板金，足生損害於丙○○。
二案經丙○○訴由屏東縣警察局恆春分局報請臺灣屏東地方法院檢察署檢察官偵查起
  訴。
      理  由
一訊據被告乙○○固坦承於上開時、地因超車問題與告訴人丙○○發生爭執，在「南
  都別館」前將告訴人攔下並毆打告訴人，惟矢口否認有共同毀損告訴人車輛之犯行
  ，辯稱：當時車上僅有伊一人，到墾丁時攔下丙○○要理論，丙○○因擦撞他人機
  車，才被人持球棒打云云。
二經查：
(一)右揭事實，業據告訴人丙○○於警訊（見警卷第四頁至第五頁）及原審中（見原審
  卷第十五頁至第十六頁）指述綦詳，核與證人即現場目擊證人甲○○結證所述：於
  右揭時地告訴人所駕自小客車遭被告攔下，被告空手毆打告訴人，另有一名男子則
  持鋁棒打毀告訴人之自小客車擋風玻璃、車窗玻璃、板金等語相符（見八十九年偵
  字第三二五二號偵查卷第七頁反面、九十年偵續字第三一號偵查卷第十四頁），此
  外，復有車牌號碼ＶＭ—九三八三自用小客車被毀照片四幀在卷足稽。是以被告辯
  稱未與另名男子在場共同毀損告訴人之自小客車玻璃及板金云云，即不足採信。
(二)至證人游只堅雖到庭結證稱，伊於右揭時地在場目擊被告與人打架，並於被告離去
  後看到一個人敲打車子之玻璃云云（見偵查卷第三十四頁反面），惟被告與該名毀
  損告訴人汽車之男子在同一時間出現於右揭地點，且在被告毆打告訴人後，即出手
  毀損告訴人之汽車，縱使被告離去後，該名男子仍在場搗毀汽車玻璃及板金，顯然
  該不詳姓名成年男子，係被告所邀同往，並趁被告出手毆打告訴人之際，由該男子
  以鋁製棒球棒為毀損行為，足見該不詳姓名成年男子與被告間有犯意之聯絡。另被
  告經由法務部調查局作測謊鑑定，結果顯示被告所稱：1.其未持球棒打人及擋風玻
  璃；2.案發時其車上沒有朋友等語，未說謊等情，固有該局九十年二月二十二日
  陸(三)字第九０一三一八三二號鑑定通知書一份在卷足稽（見八十九年偵字第三二五
  二號偵查卷第二十四頁）。惟查本案係被告夥同在現場之另名男子，由該男子持鋁
  製棒球棒毀損告訴人之汽車玻璃及板金，業如前述，是以被告縱使就上開二項問題
  之回答未有說謊情形，亦不足採為被告有利之認定
(三)綜上所述，被告所辯各節乃卸責之詞，均不足採。本件事證已臻明確，被告犯行洵
  堪認定。
三核被告乙○○所為，係犯刑法第三百五十四條之毀損罪。被告與該真實姓名、年籍
  不詳之成年男子間有犯意之聯絡及行為之分擔，為共同正犯。
四被告犯罪事證既明，原審予以論罪科刑，固非無見，惟查：原判決主文僅記載被告
  共同損壞他人之物，未詳為記載被告毀損之他人物品為汽車前、後擋風玻璃、車窗
  玻璃及板金，尚有未洽。被告上訴意旨猶執前詞否認犯罪，雖無理由，惟原判決既
  有上開可議之處，自應由本院撤銷改判。爰審酌被告素行不佳、僅因細故即以砸毀
  車輛之暴力方式報復他人、犯罪所生之損害、其犯後態度及迄未賠償告訴人任何損
  害等一切情狀，量處如主文第二項所示之刑，併諭知易科罰金之折算標準。又按依
  刑法第二條第一項但書適用有利於行為人之法律時，除有特別規定，及事關執行如
  易服勞役、易科罰金、易以訓誡、數罪併罰之定執行刑及緩刑等，不應適用舊法者
  外，既認行為時法為有利於行為人，即不容對於其他關係條文，復參用裁判時法，
  以紊系統，最高法院二十九年上字第五二五號判例足資參照。是以被告行為後，刑
  法第四十一條有關易科罰金之規定，已於九十年一月十日經公布修正為刑法第四十
  一條第一項，並於同年月十二日生效，其得易科罰金之適用範圍，乃無新舊法比較
  之問題，附此敘明。
據上論斷，應依刑事訴訟法第三百六十九條第一項前段、第三百六十四條、第二百九
十九條第一項前段，刑法第二十八條、第三百五十四條、第四十一條第一項，罰金罰
鍰提高標準條例第一條前段、第二條，判決如主文。
本案經檢察官郭振昌到庭執行職務。
中     華     民     國     九十一      年     五     月     十六       日
                              臺灣高等法院高雄分院刑事第六庭
                                  審判長法官  王憲義
                                        法官  范惠瑩
                                        法官  謝靜雯
右正本證明與原本無異。
不得上訴。
                                      書記官  廖素珍
中     華     民     國     九十一      年     五     月     二十       日
附錄本案論罪科刑法條：
刑法第三百五十四條
毀棄、損壞前二條以外之他人之物或令致不堪用，足以生損害於公眾或他人者，處二
年以下有期徒刑、拘役或五百元以下罰金。
                                                                  Ａ
